臺灣新北地方法院刑事判決
                                  111年度審訴字第877號
公  訴  人  臺灣新北地方檢察署檢察官
被      告  楊坤霖


                    （另案於法務部矯正署臺北監獄臺北分監執行中）
上列被告因詐欺案件，經檢察官提起公訴（111年度偵字第15987
號、第16719號、第18979號、第24599號），被告於準備程序中
就被訴事實為有罪之陳述，經告知簡式審判程序之旨，並聽取當
事人之意見後，本院合議庭裁定由受命法官獨任進行簡式審判程
序審理，判決如下：
    主  文
楊坤霖犯如附表一、二所示之罪，各處如附表一、二主文欄所示
之刑及沒收。附表一部分，應執行有期徒刑參年，附表二部分，
應執行有期徒刑肆年陸月，如易科罰金，以新臺幣壹仟元折算壹
日。
    事  實
一、楊坤霖並無完成交易、販賣或購買商品、國旅券、動滋券、
    農遊券之真意，竟意圖為自己不法之所有，基於詐欺取財、
    以網際網路對公眾散布而詐欺取財之犯意，以其所持用之OP
    PO牌行動電話（門號：0000000000號）、OPPO牌行動電話（
    門號：000000000號）連結網際網路，分別於附表一、二所
    示之時、地，以附表一、二「詐騙方式」欄所示之方式，詐
    騙附表一、二所示之告訴人，並分別獲有如附表一、二所示
    之財物得逞。嗣因如附表一、二所示之告訴人發覺有異後均
    報警處理，始循線查悉上情。
二、案經附表一、二各編號所示之人分別訴由新北市政府警察局
    永和分局、三重分局、三峽分局、臺南市政府警察局善化分
    局移送臺灣新北地方檢察署檢察官偵查起訴。
    理  由
一、訊據被告楊坤霖對於上揭犯行坦承不諱，核與證人即如附表
    一、二所示之告訴人於警詢中、證人謝孟璇、張妘華、邱煖
    書於警詢中之證述情節大致相符，並有告訴人等與被告之訊
    息翻拍畫面、匯款及繳費單據、新北市政府警察局永和分局
    搜索扣押筆錄、扣押物品目錄表、智冠科技虛擬帳號申登資
    料、通聯調閱查詢單、向上國際科技股份有限公司帳號申登
    資料、臉書帳號申登及網路IP資料、綠界科技股份有限公司
    等第三方支付公司儲值紀錄暨網路IP歷程資料各1份在卷可
    稽，被告之自白與事實相符，本件事證明確，被告犯行堪以
    認定，應依法論科。
二、論罪科刑：
　㈠按刑法第339條之4第1項第3款規定：「以廣播電視、電子通
    訊、網際網路或其他媒體等傳播工具，對公眾散布而犯之。
    」之加重事由，其立法理由已敘明：「考量現今以電信、網
    路等傳播方式，同時或長期對社會不特定多數之公眾發送訊
    息施以詐術，往往造成廣大民眾受騙，此一不特定、多數性
    詐欺行為類型，其侵害社會程度及影響層面均較普通詐欺行
    為嚴重，有加重處罰之必要，爰定為第3款之加重處罰事由
    。」申言之，係因以廣播電視、電子通訊、網際網路或其他
    媒體等傳播工具，對公眾散布而犯之，將導致不特定人或多
    數人於閱聽見聞後，有受詐騙之虞，可能造成之侵害社會程
    度及影響層面均較鉅，爰增訂上開加重處罰之詐欺類型犯罪
    。故倘行為人有以上開傳播工具，對於不特定人或多數人散
    布不實訊息，以招徠民眾，進而遂行詐欺行為，即已具備該
    款加重詐欺罪之構成要件。行為人雖利用廣播電視、電子通
    訊、網際網路或其他媒體等傳播工具犯罪，倘未向公眾散布
    詐欺訊息，而係針對特定個人發送詐欺訊息，僅屬普通詐欺
    罪範疇。行為人若係基於詐欺不特定民眾之犯意，利用網際
    網路等傳播工具，刊登虛偽不實之廣告，以招徠民眾，遂行
    詐騙。縱行為人尚須對受廣告引誘而來之被害人，續行施用
    詐術，始能使之交付財物，仍係直接以網際網路等傳播工具
    向公眾散布詐欺訊息，無礙成立加重詐欺罪（最高法院106
    年度台上字第358號、107年度台上字第846號、第907號判決
    意旨參照）。查如附表一所示，被告於臉書上刊登販售或購
    買國旅券、小額付費支付後就能得到現金之訊息，縱其後仍
    須個別被害人閱覽該訊息，而與被告聯絡後，始能由被告續
    行施用詐術而詐取財物，然被告既係利用網路對不特定多數
    人散布虛偽不實之訊息，揆諸上開說明，自應該當以網際網
    路對公眾散布而犯詐欺取財罪之構成要件。
　㈡是核被告於附表一所為，均係犯刑法第339條之4第1項第3款
    之以網際網路對公眾散布而犯詐欺取財罪，共5罪；於附表
    二所為，均係犯刑法第339條第1項之詐欺取財罪，共64罪。
    公訴意旨認被告於附表二所為，均係犯刑法339條之4第1項
    第3款之以網際網路對公眾散布而犯詐欺取財罪，固有未洽
    ，惟因社會基本事實同一，復經檢察官當庭更正起訴法條（
    見本院111年8月17日準備程序、簡式審判程序筆錄），並給
    予被告表示意見之機會，已無礙於被告防禦權之行使，且毋
    庸變更起訴法條，附此敘明。
　㈢被告所犯如附表一、二各編號所示共69罪間，被害人不同，
    犯意各別、行為互殊，應予分論併罰。
　㈣楊坤霖前因①竊盜案件，經臺灣桃園地方法院以105年度審易
    字第2511號判決判處有期徒刑7月確定；②施用毒品案件，經
    臺灣桃園地方法院以105年度審易字第2789號判決判處有期
    徒刑7月確定；③施用毒品案件，經本院以106年度簡字第366
    8號判決判處有期徒刑6月確定，上開①至③案件，嗣經本院以
    107年度聲字第3640號裁定應執行有期徒刑1年4月確定（下
    稱甲刑期）。④詐欺等案件，經臺灣桃園地方法院以107年度
    審訴字第454號判決判處有期徒刑4月、3月（5次），應執行
    有期徒刑8月確定；⑤詐欺案件，經臺灣彰化地方法院以106
    年度簡字第2339號判決判處拘役5日確定（下稱乙刑期）；⑥
    詐欺案件，經臺灣桃園地方法院以107年度訴字第566號判決
    判處有期徒刑3月確定；⑦詐欺案件，經臺灣基隆地方法院以
    107年度基簡字第896號判決判處有期徒刑3月確定；⑧詐欺等
    案件，經臺灣桃園地方法院以107年度審訴字第828號判決判
    處有期徒刑3月（2次），應執行有期徒刑5月確定；⑨詐欺等
    案件，經本院以107年度審訴字第761號判決判處有期徒刑3
    月（2次），應執行有期徒刑5月確定；⑩詐欺案件，經本院
    以107年度簡字第4554號判決判處有期徒刑4月確定，上開④⑦
    ⑨⑩案件，嗣經本院以107年度聲字第3926號裁定應執行有期
    徒刑1年5月確定。⑪詐欺案件，經臺灣桃園地方法院以107年
    度桃簡字第1811號判決判處有期徒刑2月確定；⑫詐欺案件，
    經本院以108年度審簡字第260號判決判處有期徒刑3月確定
    ，上開④⑥⑦、⑨至⑫案件，嗣經本院以108年度聲字第4325號裁
    定應執行有期徒刑1年11月確定，上開④、⑥至⑫案件，再經本
    院以109年度聲字第460號裁定應執行有期徒刑2年2月確定（
    下稱丙刑期）。⑬詐欺案件，經臺灣臺中地方法院以108年度
    中簡字第1891號判決判處有期徒刑2月確定，上開①至③、⑬案
    件，嗣經臺灣臺中地方法院以108年度聲字第4632號裁定應
    執行有期徒刑1年5月確定（下稱丁刑期）。嗣入監執行上開
    甲、丙、丁刑期後，於民國109年9月16日縮短刑期假釋出監
    ，並接續執行上開乙刑期，於109年9月20日執行完畢後付保
    護管束，迄於110年1月21日因假釋期滿未經撤銷，視為執行
    完畢等情，為被告所不爭執，並經檢察官主張本件被告構成
    累犯暨請求加重其刑，復有檢察官提出之刑案資料查註紀錄
    表在卷可參，核與卷附臺灣高等法院被告前案紀錄表、在監
    在押全國紀錄表相符，是被告於有期徒刑執行完畢後5年內
    ，故意再犯本案有期徒刑以上之各罪，均符合刑法第47條第
    1項之累犯要件。又依司法院釋字第775號解釋意旨，審酌被
    告構成累犯前案紀錄之罪質種類與本案犯罪情節均為詐欺犯
    行，且衡酌該等前案紀錄之罪名輕重、徒刑執行完畢之態樣
    、時期，皆足認被告先前刑之執行不足以發揮警告作用，堪
    認其對於刑罰之反應力薄弱，佐以其所犯本案之罪，加重最
    低本刑，亦無致個案過苛或不符罪刑相當原則，故依刑法第
    47條第1項規定，皆加重其刑。（依司法院刑事裁判簡化通
    俗化原則，刑事判決主文得不記載累犯或其他刑法總則加重
    、減輕事由）。
　㈤爰審酌被告有多次詐欺前科（不含前述所載之論罪科刑及徒
    刑執行紀錄），品行不佳，此有卷附臺灣高等法院被告前案
    紀錄表在卷足參，正值青壯，非無謀生能力，不思以正途獲
    取所需，反恣意以上開方法詐取他人財物，顯無尊重他人財
    產權之觀念，亦影響社會治安，情節重大，所為應予非難；
    惟念及被告犯後坦承犯行，態度尚可，兼衡其自陳國中畢業
    之教育程度，入監前從事粗工、月收入新臺幣2萬餘元之家
    庭經濟狀況，及其各次犯罪之動機、目的、手段、告訴人等
    所受損失之程度等一切情狀，分別量處如主文所示之刑，並
    就不得易科罰金之有期徒刑部分（即附表一），定其應執行
    之刑；就得易科罰金之有期徒刑部分（即附表二），諭知易
    科罰金之折算標準，及定其應執行之刑併諭知易科罰金之折
    算標準。
三、沒收：
　㈠按供犯罪所用、犯罪預備之物或犯罪所生之物，屬於犯罪行
    為人者，得沒收之，刑法第38條第2項前段定有明文。又犯
    罪所得，屬於犯罪行為人者，沒收之；前二項之沒收，於全
    部或一部不能沒收或不宜執行沒收時，追徵其價額；宣告前
    2條之沒收或追徵，有過苛之虞、欠缺刑法上之重要性、犯
    罪所得價值低微，或為維持受宣告人生活條件之必要者，得
    不宣告或酌減之，刑法第38條之1第1項前段、第3項、第38
    條之2第2項分別定有明文。
　㈡扣案之OPPO牌行動電話1支（門號：0000000000號、序號：00
    0000000000000、000000000000000）、OPPO牌行動電話1支
    （門號：0000000000號、序號：000000000000000、0000000
    00000000），為被告所有供本件犯罪所用之物，業據其供明
    在卷，爰依刑法第38條第2項前段規定宣告沒收。
　㈢查被告詐得如附表一、二各編號「沒收及追徵」欄所示之物
    ，均屬其犯罪所得，且皆未扣案或實際發還被害人，復經核
    本案情節，亦無刑法第38條之2第2項裁量不宣告或酌減沒收
    之情形，應依刑法第38條之1第1項前段、第3項之規定宣告
    沒收，於全部或一部不能沒收或不宜執行沒收時，分別追徵
    其價額。
據上論斷，應依刑事訴訟法第273條之1第1項、第299條第1項前
段，刑法第339條第1項、第339條之4第1項第3款、第47條第1項
、第51條第5款、第41條第1項前段、第8項、第38條第2項、第38
條之1第1項前段、第3項，刑法施行法第1條之1，判決如主文。
本案經檢察官羅雪舫偵查起訴，檢察官盧祐涵到庭執行職務。
中　　華　　民　　國　　111 　年　　9 　　月　　16　　日
                  刑事第二十五庭  法  官  王綽光
上列正本證明與原本無異。
如不服本判決，應於判決送達後20日內敘明上訴理由，向本院提
出上訴狀 (應附繕本) ，上訴於臺灣高等法院。其未敘述上訴理
由者，應於上訴期間屆滿後20日內向本院補提理由書「切勿逕送
上級法院」。
                                  書記官  張家瑋
中　　華　　民　　國　　111 　年　　9 　　月　　22　　日
附表一：
編號 告訴人 詐騙方式 匯款時間/匯款金額（新臺幣）/所匯入之虛擬帳戶 主           文  備註     罪  刑 沒收及追徵  1 陳曼文 被告於111年1月27日9時15分許前某時，以暱稱「林伯霖」在臉書社團貼文，佯稱小額付費支付後就能得到現金云云，致告訴人陷於錯誤，而依指示匯款 於111年1月27日9時15分許、9時18分許、9時22分許，將2,000、2,000、2,000元匯入小額支付到賭博手遊 楊坤霖以網際網路對公眾散布而犯詐欺取財罪，處有期徒刑壹年壹月。 扣案如附表三所示之物沒收；未扣案之犯罪所得新臺幣陸仟元沒收，於全部或一部不能沒收或不宜執行沒收時，追徵其價額。 原起訴書附表編號7 2 廖悅純 被告於111年2月22日19時27分許前某時，以暱稱「林伯霖」在臉書社團貼文，佯稱想要購買國旅券，告訴人在下面按讚後，被告以私訊聯繫告訴人，雙方達成協議後，告訴人遂將國旅券QR Code及身分證末四碼提供予「林伯霖」。 於111年2月22日19時27分許，將價值1,000元之國旅券QR Code及身分證末四碼提供予「林伯霖」（即被告） 楊坤霖以網際網路對公眾散布而犯詐欺取財罪，處有期徒刑壹年壹月。 扣案如附表三所示之物沒收；未扣案之犯罪所得價值新臺幣壹仟元之國旅券沒收，於全部或一部不能沒收或不宜執行沒收時，追徵其價額。 原起訴書附表編號15 3 林雅玲 被告於111年3月4日10時58分許前某時，以暱稱「龔士傑」在臉書社團貼文，佯稱欲販售國旅券云云，致告訴人陷於錯誤，而依指示匯款 於111年3月4日11時37分許，將2,000元匯入虛擬帳號000-0000000000000000號帳戶內(所對應智冠點數帳號為cZ0000000000@gmail.com) 楊坤霖以網際網路對公眾散布而犯詐欺取財罪，處有期徒刑壹年壹月。 扣案如附表三所示之物沒收；未扣案之犯罪所得新臺幣貳仟元沒收，於全部或一部不能沒收或不宜執行沒收時，追徵其價額。 原起訴書附表編號34 4 秦瑋黛 被告於111年3月9日16時33分許前某時，以暱稱「林伯霖」在臉書社團貼文，佯稱欲販售國旅券云云，致告訴人陷於錯誤，而依指示匯款 於111年3月9日16時33分許，將2,500元匯入虛擬帳號000-0000000000000000號帳戶內(所對應智冠點數帳號為qwedsa000999@gmail.com) 楊坤霖以網際網路對公眾散布而犯詐欺取財罪，處有期徒刑壹年壹月。 扣案如附表三所示之物沒收；未扣案之犯罪所得新臺幣貳仟伍佰元沒收，於全部或一部不能沒收或不宜執行沒收時，追徵其價額。 原起訴書附表編號55 5 許雅稜 被告於111年3月13日7時許前某時，以暱稱「廖盛興」在臉書社團貼文，佯稱欲販售國旅券云云，致告訴人陷於錯誤，而依指示匯款 1.於111年3月13日7時52分許，將2,500元匯入虛擬帳號000-0000000000000000號帳戶內(所對應智冠點數帳號為ewqdsa009008@gmail.com) 2.於111年3月13日9時27分許，將2,000元匯入虛擬帳號000-0000000000000000號帳戶內(所對應智冠點數帳號為ewqdsa009008@gmail.com ) 3.於111年3月13日9時17分許，將550元匯入虛擬帳號000-0000000000000000號帳戶內(所對應智冠點數帳號為ewqdsa009008@gmail.com) 楊坤霖以網際網路對公眾散布而犯詐欺取財罪，處有期徒刑壹年壹月。 扣案如附表三所示之物沒收；未扣案之犯罪所得新臺幣伍仟零伍拾元沒收，於全部或一部不能沒收或不宜執行沒收時，追徵其價額。 原起訴書附表編號64 

附表二：
編號 告訴人 詐騙方式 匯款時間/匯款金額（新臺幣）/所匯入之虛擬帳戶     主           文  備註       罪    刑 沒收及追徵  1 江雅雯 被告於111年2月17日10時22分許前某時，以暱稱「林伯霖」在臉書社團案外人之貼文中留言伊有國旅券可販售云云，告訴人遂以私訊聯繫被告購買，並依指示匯款 1.於111年2月17日（起訴書誤載為18日）10時22分許，將3,000元匯入虛擬帳號000-0000000000000000號帳戶內(所對應智冠點數帳號為fZ0000000000@gmail.com) 2.於111年2月18日19時24分許，將2,500元匯入虛擬帳號000-0000000000000000號帳戶內(所對應智冠點數帳號為fZ0000000000@gmail.com)支付到賭博手遊 楊坤霖犯詐欺取財罪，處有期徒刑參月，如易科罰金，以新臺幣壹仟元折算壹日。 扣案如附表三所示之物沒收；未扣案之犯罪所得新臺幣伍仟伍佰元沒收，於全部或一部不能沒收或不宜執行沒收時，追徵其價額。 原起訴書附表編號1 2 林曉薇 告訴人於111年2月19日0時16分許前某時，在臉書發文收購國旅券，被告遂以暱稱「林伯霖」、「瑀希」、「黃冠宣」、「海星雨」私訊及LINE聯繫告訴人佯稱可販售國旅券云云，致告訴人陷於錯誤，而依指示匯款 1.於111年2月19日0時16分許，將3,000元匯入虛 擬帳號000-0000000000000000號帳戶內(所對應智冠點數帳號為etetet00000000@gmail.com) 2.於111年2月19日0時37分許，將2,500元匯入虛擬帳號000-0000000000000000號帳戶內(所對應智冠點數帳號為etetet00000000@gmail.com) 3.於111年2月19日8時57分許，將2,500元匯入虛擬帳號000-0000000000000000號帳戶內(所對應智冠點數帳號為etetet00000000@gmail.com) 4.於111年2月19日20時9分許，將1,000元匯入虛擬帳號000-00000000000000號帳戶內(所對應智冠點數帳號為etetet00000000@gmail.com) 楊坤霖犯詐欺取財罪，處有期徒刑參月，如易科罰金，以新臺幣壹仟元折算壹日。 扣案如附表三所示之物沒收；未扣案之犯罪所得新臺幣玖仟元沒收，於全部或一部不能沒收或不宜執行沒收時，追徵其價額。 原起訴書附表編號2 3 王翊珊 告訴人於111年2月10日21時14分許前某時，在案外人之臉書貼文中留言伊想購買國旅券，被告遂以暱稱「林伯霖」私訊聯繫告訴人佯稱可販售國旅券云云，致告訴人陷於錯誤，而依指示匯款 於111年2月10日21時14分許，將500元匯入虛擬帳號000-0000000000000000號帳戶內(所對應亦樂科技點數帳號cZ0000000000) 楊坤霖犯詐欺取財罪，處有期徒刑參月，如易科罰金，以新臺幣壹仟元折算壹日。 扣案如附表三所示之物沒收；未扣案之犯罪所得新臺幣伍佰元沒收，於全部或一部不能沒收或不宜執行沒收時，追徵其價額。 原起訴書附表編號3 4 邱湘婷 告訴人於111年2月17日0時7分許前某時，在臉書發文收購國旅券，被告遂以暱稱「林伯霖」、「瑀希」私訊及LINE聯繫告訴人佯稱可販售國旅券云云，致告訴人陷於錯誤，而依指示匯款 1.於111年2月17日0時7分許，將2,500元匯入虛擬帳號000-0000000000000000號帳戶內(所對應智冠點數帳號為fZ0000000000@gmail.com) 2.於111年02月17日20時57分許，將2,000元匯入虛擬帳號000-0000000000000000號帳戶內(所對應智冠點數帳號為fZ0000000000@gmail.com) 楊坤霖犯詐欺取財罪，處有期徒刑參月，如易科罰金，以新臺幣壹仟元折算壹日。 扣案如附表三所示之物沒收；未扣案之犯罪所得新臺幣肆仟伍佰元沒收，於全部或一部不能沒收或不宜執行沒收時，追徵其價額。 原起訴書附表編號4 5 林智偉 告訴人於111年2月16日13時57分許前某時，在臉書發文收購國旅券，被告遂以暱稱「林伯霖」私訊聯繫告訴人佯稱可販售國旅券云云，致告訴人陷於錯誤，而依指示匯款 於111年2月16日15時24分許（起訴書誤載為13時57分許），將2,000元匯入虛擬帳號000-0000000000000000號帳戶內(所對應亦樂科技點數帳號cZ0000000000) 楊坤霖犯詐欺取財罪，處有期徒刑參月，如易科罰金，以新臺幣壹仟元折算壹日。 扣案如附表三所示之物沒收；未扣案之犯罪所得新臺幣貳仟元沒收，於全部或一部不能沒收或不宜執行沒收時，追徵其價額。 原起訴書附表編號5 6 曾玉萱 告訴人於111年2月19日19時16分許前某時，在臉書發文收購國旅券，被告遂以暱稱「林伯霖」、「采欣」私訊及LINE聯繫告訴人佯稱可販售國旅券云云，致告訴人陷於錯誤，而依指示匯款 1.於111年2月19日19時16分許，將2,500元匯入虛擬帳號000-0000000000000000號帳戶內(所對應智冠點數帳號為etetet00000000@gmail.com) 2.於111年2月19日23時8分許，將3,000元匯入虛擬帳號000-0000000000000000號帳戶內(所對應智冠點數帳號為etetet00000000@gmail.com) 3.於111年2月20日11時31分許，將2,500元匯入虛擬帳號000-0000000000000000號帳戶內(所對應智冠點數帳號為etetet00000000@gmail.com) 楊坤霖犯詐欺取財罪，處有期徒刑參月，如易科罰金，以新臺幣壹仟元折算壹日。 扣案如附表三所示之物沒收；未扣案之犯罪所得新臺幣捌仟元沒收，於全部或一部不能沒收或不宜執行沒收時，追徵其價額。 原起訴書附表編號6 7 黃嘉豪 告訴人於111年3月9日10時46分許前某時，在臉書發文收購國旅券，被告遂以暱稱「林伯霖」私訊聯繫告訴人佯稱可販售國旅券云云，致告訴人陷於錯誤，而依指示匯款 1.於111年3月9日10時46分許，將3,000元匯入虛擬帳號000-0000000000000000號帳戶內智冠(所對應智冠點數帳號為zxczxc009008@gmail.com) 2.於111年3月9日11時6分許，將1,200元匯入虛擬帳號000-0000000000000000號帳戶內(所對應亦樂科技點數帳號為cZ0000000000) 楊坤霖犯詐欺取財罪，處有期徒刑參月，如易科罰金，以新臺幣壹仟元折算壹日。 扣案如附表三所示之物沒收；未扣案之犯罪所得新臺幣肆仟貳佰元沒收，於全部或一部不能沒收或不宜執行沒收時，追徵其價額。 原起訴書附表編號8、 39 8 陳筱姁 告訴人於111年3月9日10時46分許前某時，在臉書發文收購國旅券，被告遂以暱稱「林建中」私訊聯繫告訴人佯稱可販售國旅券云云，致告訴人陷於錯誤，而依指示匯款 於111年1月16日1時51分許，將2,400元（起訴書誤載為2萬4,000元）匯入虛擬帳號000-0000000000000000號帳戶內 楊坤霖犯詐欺取財罪，處有期徒刑參月，如易科罰金，以新臺幣壹仟元折算壹日。 扣案如附表三所示之物沒收；未扣案之犯罪所得新臺幣貳仟肆佰元沒收，於全部或一部不能沒收或不宜執行沒收時，追徵其價額。 原起訴書附表編號9 9 古井田幸子 被告於111年2月21日17時30分許前某時，以暱稱「林伯霖」在臉書社團案外人之貼文中留言伊有國旅券可販售云云，告訴人遂以私訊聯繫被告購買，並依指示匯款 於111年2月21日17時30分許，將2,000元匯入虛擬帳號000-0000000000000000號帳戶內(所對應智冠點數帳號為etetet00000000@gmail.com) 楊坤霖犯詐欺取財罪，處有期徒刑參月，如易科罰金，以新臺幣壹仟元折算壹日。 扣案如附表三所示之物沒收；未扣案之犯罪所得新臺幣貳仟元沒收，於全部或一部不能沒收或不宜執行沒收時，追徵其價額。 原起訴書附表編號10 10 吳育潔 告訴人於111年1月3日17時43分許前某時，在臉書發文收購國旅券，被告遂以暱稱「林建中」私訊聯繫告訴人佯稱可販售國旅券云云，致告訴人陷於錯誤，而依指示匯款 於111年1月3日17時43分許，將1,200元匯入虛擬帳號000-0000000000000000號帳戶內(所對應亦樂科技點數帳號為ZZ0000000000) 楊坤霖犯詐欺取財罪，處有期徒刑參月，如易科罰金，以新臺幣壹仟元折算壹日。 扣案如附表三所示之物沒收；未扣案之犯罪所得新臺幣壹仟貳佰元沒收，於全部或一部不能沒收或不宜執行沒收時，追徵其價額。 原起訴書附表編號11 11 張秀吟 告訴人於111年2月8日15時許，在臉書發文收購動滋券，被告遂以暱稱「林伯霖」私訊聯繫告訴人佯稱可販售動滋券、國旅券云云，致告訴人陷於錯誤，而依指示匯款 1.於111年2月9日7時11分許，將1,000元匯入虛擬帳號000-0000000000000000號帳戶內(所對應亦樂科技點數帳號為qZ0000000000) 0.於111年2月9日11時58分許，將2,000元匯入虛擬帳號000-0000000000000000號帳戶內(所對應亦樂科技點數帳號為cZ0000000000) 楊坤霖犯詐欺取財罪，處有期徒刑參月，如易科罰金，以新臺幣壹仟元折算壹日。 扣案如附表三所示之物沒收；未扣案之犯罪所得新臺幣參仟元沒收，於全部或一部不能沒收或不宜執行沒收時，追徵其價額。 原起訴書附表編號12 12 黃惠瑄 告訴人於111年2月9日13時許在個人臉書上貼文伊有國旅券可販售，被告遂以私訊聯繫告訴人佯稱欲購買，告訴人遂將國旅券QR Code及身分證末四碼提供予「林伯霖」。 於111年2月9日13時許，將價值850元之國旅券QR Code及身分證末四碼提供予「林伯霖」(即被告) 楊坤霖犯詐欺取財罪，處有期徒刑參月，如易科罰金，以新臺幣壹仟元折算壹日。 扣案如附表三所示之物沒收；未扣案之犯罪所得價值新臺幣捌佰伍拾元之國旅券沒收，於全部或一部不能沒收或不宜執行沒收時，追徵其價額。 原起訴書附表編號13 13 古沛淳 告訴人於111年2月28日9時許在個人臉書上貼文伊有國旅券可販售，被告遂以私訊聯繫告訴人佯稱欲購買，告訴人遂將國旅券QR Code及身分證末四碼提供予「林伯霖」。 於111年2月28日10時37分許，將價值800元之國旅券QR Code及身分證末四碼提供予「林伯霖」(即被告) 楊坤霖犯詐欺取財罪，處有期徒刑參月，如易科罰金，以新臺幣壹仟元折算壹日。 扣案如附表三所示之物沒收；未扣案之犯罪所得價值新臺幣捌佰元之國旅券沒收，於全部或一部不能沒收或不宜執行沒收時，追徵其價額。 原起訴書附表編號14 14 黃浥青 告訴人於111年2月27日22時許，在臉書發文收購動滋券，被告遂以暱稱「廖盛興」私訊聯繫告訴人佯稱可販售動滋券云云，致告訴人陷於錯誤，而依指示匯款 於111年2月27日22時26分許，將1,490元匯入虛擬帳號000-0000000000000000號帳戶內(所對應智冠點數帳號為axszaxsz0099@gmail.com) 楊坤霖犯詐欺取財罪，處有期徒刑參月，如易科罰金，以新臺幣壹仟元折算壹日。 扣案如附表三所示之物沒收；未扣案之犯罪所得新臺幣壹仟肆佰玖拾元沒收，於全部或一部不能沒收或不宜執行沒收時，追徵其價額。 原起訴書附表編號16 15 陳薏庭 告訴人於111年2月20日21時許，在臉書發文收購國旅券，被告遂以暱稱「黃冠宣」私訊聯繫告訴人佯稱可販售國旅券云云，致告訴人陷於錯誤，而依指示匯款 於111年2月20日21時32分許（起訴書誤載為21時許），將2,500元匯入虛擬帳號000-0000000000000000號帳戶內(所對應智冠點數帳號為etetet00000000@gmail.com) 楊坤霖犯詐欺取財罪，處有期徒刑參月，如易科罰金，以新臺幣壹仟元折算壹日。 扣案如附表三所示之物沒收；未扣案之犯罪所得新臺幣貳仟伍佰元沒收，於全部或一部不能沒收或不宜執行沒收時，追徵其價額。 原起訴書附表編號17 16 黃淨睿 告訴人於111年2月15日21時50分許前某時，在臉書發文收購國旅券，被告遂以暱稱「黃冠宣」私訊聯繫告訴人佯稱可販售國旅券云云，致告訴人陷於錯誤，而依指示匯款 於111年2月15日21時50分許，將1,150元匯入虛擬帳號000-0000000000000000號帳戶內(所對應智冠點數帳號為fZ0000000000@gmail.com) 楊坤霖犯詐欺取財罪，處有期徒刑參月，如易科罰金，以新臺幣壹仟元折算壹日。 扣案如附表三所示之物沒收；未扣案之犯罪所得新臺幣壹仟壹佰伍拾元沒收，於全部或一部不能沒收或不宜執行沒收時，追徵其價額。 原起訴書附表編號18 17 湯毓婷 告訴人於111年2月21日21時30分許，在臉書發文收購國旅券，被告遂以暱稱「黃冠宣」私訊聯繫告訴人佯稱可販售國旅券云云，致告訴人陷於錯誤，而依指示匯款 於111年2月21日21時45分許（起訴書誤載為21時30分許），將1,350元匯入虛擬帳號000-0000000000000000號帳戶內(所對應智冠點數帳號為etetet00000000@gmail.com) 楊坤霖犯詐欺取財罪，處有期徒刑參月，如易科罰金，以新臺幣壹仟元折算壹日。 扣案如附表三所示之物沒收；未扣案之犯罪所得新臺幣壹仟參佰伍拾元沒收，於全部或一部不能沒收或不宜執行沒收時，追徵其價額。 原起訴書附表編號19 18 陳韻容 告訴人於111年1月13日3時許，在臉書發文收購國旅券，被告遂以暱稱「黃冠宣」、「小唏」私訊及LINE聯繫告訴人佯稱可販售國旅券云云，致告訴人陷於錯誤，而依指示匯款 1.於111年1月13日13時42分許，將2,000元匯入虛擬帳號000-0000000000000000號帳戶內(所對應亦樂科技點數帳號為zZ0000000000) 0.於111年1月13日18時43分許，將2,000元匯入虛擬帳號000-0000000000000000號帳戶內(所對應亦樂科技點數帳號為sZ0000000000) 楊坤霖犯詐欺取財罪，處有期徒刑參月，如易科罰金，以新臺幣壹仟元折算壹日。 扣案如附表三所示之物沒收；未扣案之犯罪所得新臺幣肆仟元沒收，於全部或一部不能沒收或不宜執行沒收時，追徵其價額。 原起訴書附表編號20 19 江國瑅 告訴人於111年2月初某日，在臉書發文收購國旅券，被告遂以暱稱「黃冠宣」、「瑀希」私訊及LINE聯繫告訴人佯稱可販售國旅券云云，致告訴人陷於錯誤，而依指示匯款 1.於111年2月17日5時47分許，將2,000元匯入虛擬帳號000-0000000000000000號帳戶內(所對應智冠點數帳號為fZ0000000000@gmail.com) 2.於111年2月17日18時58分許，將3,000元匯入虛擬帳號000-0000000000000000號帳戶內(所對應智冠點數帳號為fZ0000000000@gmail.com) 楊坤霖犯詐欺取財罪，處有期徒刑參月，如易科罰金，以新臺幣壹仟元折算壹日。 扣案如附表三所示之物沒收；未扣案之犯罪所得新臺幣伍仟元沒收，於全部或一部不能沒收或不宜執行沒收時，追徵其價額。 原起訴書附表編號21 20 薛喬方 告訴人於111年2月24日13時35分許，在臉書發文收購國旅券，被告遂以暱稱「廖盛興」私訊聯繫告訴人佯稱可販售國旅券云云，致告訴人陷於錯誤，而依指示匯款 於111年2月24日13時35分許，將5,000元匯入虛擬帳號000-0000000000000000號帳戶內(所對應智冠點數帳號為axszaxsz0099@gmail.com) 楊坤霖犯詐欺取財罪，處有期徒刑參月，如易科罰金，以新臺幣壹仟元折算壹日。 扣案如附表三所示之物沒收；未扣案之犯罪所得新臺幣伍仟元沒收，於全部或一部不能沒收或不宜執行沒收時，追徵其價額。 原起訴書附表編號22 21 唐瑀彤 告訴人於111年2月25日16時50分許，在臉書發文收購國旅券，被告遂以暱稱「廖盛興」私訊聯繫告訴人佯稱可販售國旅券云云，致告訴人陷於錯誤，而依指示匯款 於111年2月25日16時55分許，將3,000元匯入虛擬帳號000-0000000000000000號帳戶內(所對應智冠點數帳號為axszaxsz0099@gmail.com) 楊坤霖犯詐欺取財罪，處有期徒刑參月，如易科罰金，以新臺幣壹仟元折算壹日。 扣案如附表三所示之物沒收；未扣案之犯罪所得新臺幣參仟元沒收，於全部或一部不能沒收或不宜執行沒收時，追徵其價額。 原起訴書附表編號23 22 黃寶慧 告訴人於111年2月26日，在臉書發文收購國旅券，被告遂以暱稱「廖盛興」私訊聯繫告訴人佯稱可販售國旅券云云，致告訴人陷於錯誤，而依指示匯款 於111年2月27日12時30分許，將2,500元匯入虛擬帳號000-0000000000000000號帳戶內(所對應智冠點數帳號為axszaxsz0099@gmail.com) 楊坤霖犯詐欺取財罪，處有期徒刑參月，如易科罰金，以新臺幣壹仟元折算壹日。 扣案如附表三所示之物沒收；未扣案之犯罪所得新臺幣貳仟伍佰元沒收，於全部或一部不能沒收或不宜執行沒收時，追徵其價額。 原起訴書附表編號24 23 林書羽 告訴人於111年2月26日22時58分許前某時，在臉書發文收購國旅券，被告遂以暱稱「廖盛興」、「海星雨」私訊聯繫告訴人佯稱可販售國旅券云云，致告訴人陷於錯誤，而依指示匯款 1.於111年2月26日22時58分許，將3,000元匯入虛擬帳號000-0000000000000000號帳戶內(所對應智冠點數帳號為axszaxsz0099@gmail.com)  2.於111年2月28日22時7分許，將437元匯入虛擬帳號000-0000000000000000號帳戶內（起訴書漏載此筆） 楊坤霖犯詐欺取財罪，處有期徒刑參月，如易科罰金，以新臺幣壹仟元折算壹日。 扣案如附表三所示之物沒收；未扣案之犯罪所得新臺幣參仟肆佰參拾柒元沒收，於全部或一部不能沒收或不宜執行沒收時，追徵其價額。 原起訴書附表編號25 24 吳欣頻 告訴人於111年2月26日，在臉書發文收購國旅券，被告遂以暱稱「廖盛興」私訊聯繫告訴人佯稱可販售國旅券云云，致告訴人陷於錯誤，而依指示匯款 於111年2月26日19時47分許，將1,150元匯入虛擬帳號000-0000000000000000號帳戶內(所對應智冠點數帳號為axszaxsz0099@gmail.com) 楊坤霖犯詐欺取財罪，處有期徒刑參月，如易科罰金，以新臺幣壹仟元折算壹日。 扣案如附表三所示之物沒收；未扣案之犯罪所得新臺幣壹仟壹佰伍拾元沒收，於全部或一部不能沒收或不宜執行沒收時，追徵其價額。 原起訴書附表編號26 25 葉佳淇 告訴人於111年2月26日22時58分許前某時，在臉書發文收購國旅券，被告遂以暱稱「廖盛興」、「妮妮」私訊及LINE聯繫告訴人佯稱可販售國旅券云云，致告訴人陷於錯誤，而依指示匯款 1.於111年2月27日11時50分許，將3,000元匯入虛擬帳號000-0000000000000000號帳戶內(所對應智冠點數帳號為axszaxsz0099@gmail.com) 2.於111年2月27日17時13分許，將3,000元匯入虛擬帳號000-0000000000000000號帳戶內(所對應智冠點數帳號為axszaxsz0099@gmail.com) 楊坤霖犯詐欺取財罪，處有期徒刑參月，如易科罰金，以新臺幣壹仟元折算壹日。 扣案如附表三所示之物沒收；未扣案之犯罪所得新臺幣陸仟元沒收，於全部或一部不能沒收或不宜執行沒收時，追徵其價額。 原起訴書附表編號27 26 李郁廷 告訴人於111年3月2日，在臉書發文收購動滋券，被告遂以暱稱「廖盛興」私訊聯繫告訴人佯稱可販售動滋券云云，致告訴人陷於錯誤，而依指示匯款 於111年3月2日12時8分許，將3,000元匯入虛擬帳號000-0000000000000000號帳戶內(所對應智冠點數帳號為axszaxsz0099@gmail.com) 楊坤霖犯詐欺取財罪，處有期徒刑參月，如易科罰金，以新臺幣壹仟元折算壹日。 扣案如附表三所示之物沒收；未扣案之犯罪所得新臺幣參仟元沒收，於全部或一部不能沒收或不宜執行沒收時，追徵其價額。 原起訴書附表編號28 27 劉之勻 告訴人於111年3月2日22時12分許前某時，在臉書發文收購國旅券，被告遂以暱稱「廖盛興」私訊聯繫告訴人佯稱可販售國旅券云云，致告訴人陷於錯誤，而依指示匯款 1.於111年3月2日22時12分許，將3,000元匯入虛擬帳號000-0000000000000000號帳戶內(所對應智冠點數帳號為axszaxsz0099@gmail.com) 2.於111年3月2日22時33分許，將2,400元匯入虛擬帳號005（起訴書誤載為055）-0000000000000000號帳戶內(所對應智冠點數帳號為axszaxsz0099@gmail.com) 楊坤霖犯詐欺取財罪，處有期徒刑參月，如易科罰金，以新臺幣壹仟元折算壹日。 扣案如附表三所示之物沒收；未扣案之犯罪所得新臺幣伍仟肆佰元沒收，於全部或一部不能沒收或不宜執行沒收時，追徵其價額。 原起訴書附表編號29 28 楊筑雅 告訴人於111年3月1日，在臉書發文收購國旅券，被告遂以暱稱「廖盛興」私訊及LINE聯繫告訴人佯稱可販售國旅券云云，致告訴人陷於錯誤，而依指示匯款 1.於111年3月3日20時4分許，將3,000元匯入虛擬帳號000-0000000000000000號帳戶內(所對應智冠點數帳號為cZ0000000000@gmail.com) 2.於111年3月3日20時6分許，將1,600元匯入虛擬帳號000-0000000000000000號帳戶內(所對應亦樂科技點數帳號為cZ0000000000@gmail.com) 楊坤霖犯詐欺取財罪，處有期徒刑參月，如易科罰金，以新臺幣壹仟元折算壹日。 扣案如附表三所示之物沒收；未扣案之犯罪所得新臺幣肆仟陸佰元沒收，於全部或一部不能沒收或不宜執行沒收時，追徵其價額。 原起訴書附表編號30 29 王程泰 告訴人於111年2月21日19時8分許前某時，在臉書發文收購國旅券，被告遂以暱稱「廖盛興」私訊聯繫告訴人佯稱可販售國旅券云云，致告訴人陷於錯誤，而依指示匯款 於111年2月21日19時8分許，將500元匯入虛擬帳號000-0000000000000000號帳戶內(所對應亦樂科技點數帳號為cZ0000000000) 楊坤霖犯詐欺取財罪，處有期徒刑參月，如易科罰金，以新臺幣壹仟元折算壹日。 扣案如附表三所示之物沒收；未扣案之犯罪所得新臺幣伍佰元沒收，於全部或一部不能沒收或不宜執行沒收時，追徵其價額。 原起訴書附表編號31 30 賴羽彤 告訴人於111年3月1日6時59分許前某時，在臉書發文收購國旅券，被告遂以暱稱「廖盛興」私訊聯繫告訴人佯稱可販售國旅券云云，致告訴人陷於錯誤，而依指示匯款 於111年3月1日6時59分許，將3,000元匯入虛擬帳號000-0000000000000000號帳戶內(所對應智冠點數帳號為axszaxsz0099@gmail.com) 楊坤霖犯詐欺取財罪，處有期徒刑參月，如易科罰金，以新臺幣壹仟元折算壹日。 扣案如附表三所示之物沒收；未扣案之犯罪所得新臺幣參仟元沒收，於全部或一部不能沒收或不宜執行沒收時，追徵其價額。 原起訴書附表編號32 31 鍾昌旻 告訴人於111年3月26日7時54分許前某時，在臉書發文收購國旅券，被告遂以暱稱「龔士傑」私訊聯繫告訴人佯稱可販售國旅券云云，致告訴人陷於錯誤，而依指示匯款 於111年3月26日7時54分許，將2,400元匯入虛擬帳號000-0000000000000000號帳戶內(所對應亦樂科技點數帳號為ffcc00000000) 楊坤霖犯詐欺取財罪，處有期徒刑參月，如易科罰金，以新臺幣壹仟元折算壹日。 扣案如附表三所示之物沒收；未扣案之犯罪所得新臺幣貳仟肆佰元沒收，於全部或一部不能沒收或不宜執行沒收時，追徵其價額。 原起訴書附表編號32，重複編號 32 劉袁嘉 告訴人於111年3月3日14時30分許，在臉書發文收購國旅券，被告遂以暱稱「林伯霖」私訊聯繫告訴人佯稱可販售國旅券云云，致告訴人陷於錯誤，而依指示匯款 於111年3月3日15時21分許（起訴書誤載為6時59分許），將2,500元匯入虛擬帳號000-0000000000000000號帳戶內(所對應智冠點數帳號為cZ0000000000@gmail.com) 楊坤霖犯詐欺取財罪，處有期徒刑參月，如易科罰金，以新臺幣壹仟元折算壹日。 扣案如附表三所示之物沒收；未扣案之犯罪所得新臺幣貳仟伍佰元沒收，於全部或一部不能沒收或不宜執行沒收時，追徵其價額。 原起訴書附表編號33 33 曾芸萱 告訴人於111年3月4日，在臉書發文收購國旅券，被告遂以暱稱「林伯霖」（起訴書誤載為「龔士傑」）私訊聯繫告訴人佯稱可販售國旅券云云，致告訴人陷於錯誤，而依指示匯款 於111年3月4日1時12分許，將1,490元匯入虛擬帳號000-0000000000000000號帳戶內(所對應智冠點數帳號為cZ0000000000@gmail.com) 楊坤霖犯詐欺取財罪，處有期徒刑參月，如易科罰金，以新臺幣壹仟元折算壹日。 扣案如附表三所示之物沒收；未扣案之犯罪所得新臺幣壹仟肆佰玖拾元沒收，於全部或一部不能沒收或不宜執行沒收時，追徵其價額。 原起訴書附表編號35 34 佘千惠 告訴人於111年3月4日13時41分許前某時，在臉書發文收購國旅券，被告遂以暱稱「廖盛興」私訊及LINE聯繫告訴人佯稱可販售國旅券云云，致告訴人陷於錯誤，而依指示匯款 於111年3月4日13時41分許，將3,000元匯入虛擬帳號000-0000000000000000號帳戶內(所對應智冠點數帳號為cZ0000000000@gmail.com) 楊坤霖犯詐欺取財罪，處有期徒刑參月，如易科罰金，以新臺幣壹仟元折算壹日。 扣案如附表三所示之物沒收；未扣案之犯罪所得新臺幣參仟元沒收，於全部或一部不能沒收或不宜執行沒收時，追徵其價額。 原起訴書附表編號36 35 蔡惠姍 告訴人於111年3月4日13時41分許前某時，在臉書發文收購動滋券，被告遂以暱稱「廖盛興」私訊及LINE聯繫告訴人佯稱可販售動滋券云云，致告訴人陷於錯誤，而依指示匯款 於111年3月3日11時34分許，將1,490元匯入虛擬帳號000-0000000000000000號帳戶內(所對應智冠點數帳號為cZ0000000000@gmail.com) 楊坤霖犯詐欺取財罪，處有期徒刑參月，如易科罰金，以新臺幣壹仟元折算壹日。 扣案如附表三所示之物沒收；未扣案之犯罪所得新臺幣壹仟肆佰玖拾元沒收，於全部或一部不能沒收或不宜執行沒收時，追徵其價額。 原起訴書附表編號37 36 楊舜羽 被告於111年3月9日13時31分許前某時，以暱稱「林伯霖」在臉書社團案外人之貼文中留言伊有國旅券可販售云云，告訴人遂以私訊聯繫被告購買，並依指示匯款 於111年3月9日13時31分許，將750元匯入虛擬帳號000-0000000000000000號帳戶內(所對應智冠點數帳號為zxczxc009008@gmail.com) 楊坤霖犯詐欺取財罪，處有期徒刑參月，如易科罰金，以新臺幣壹仟元折算壹日。 扣案如附表三所示之物沒收；未扣案之犯罪所得新臺幣柒佰伍拾元沒收，於全部或一部不能沒收或不宜執行沒收時，追徵其價額。 原起訴書附表編號38 37 楊益良 告訴人於111年4月8日0時52分許前某時，在案外人之臉書貼文中留言伊想購買國旅券，被告遂以暱稱「龔士傑」私訊及LINE聯繫告訴人佯稱可販售國旅券云云，致告訴人陷於錯誤，而依指示匯款 於111年4月8日0時52分許，將2,760元匯入虛擬帳號000-0000000000000000(藍新)號帳戶內(對應帳戶為宜軒服飾郵局帳戶內「000-00000000000000」) 楊坤霖犯詐欺取財罪，處有期徒刑參月，如易科罰金，以新臺幣壹仟元折算壹日。 扣案如附表三所示之物沒收；未扣案之犯罪所得新臺幣貳仟柒佰陸拾元沒收，於全部或一部不能沒收或不宜執行沒收時，追徵其價額。 原起訴書附表編號40 38 江依蒨 告訴人於111年4月6日10時1分許前某時，在臉書發文收購農遊券，被告遂以暱稱「龔士傑」私訊聯繫告訴人佯稱可販售農遊券云云，致告訴人陷於錯誤，而依指示匯款 於111年4月6日10時1分許，將1,200元匯入虛擬帳號000-0000000000000000號帳戶內(所對應之亦樂科技點數帳號為亦樂科技(aZ0000000000) 楊坤霖犯詐欺取財罪，處有期徒刑參月，如易科罰金，以新臺幣壹仟元折算壹日。 扣案如附表三所示之物沒收；未扣案之犯罪所得新臺幣壹仟貳佰元沒收，於全部或一部不能沒收或不宜執行沒收時，追徵其價額。 原起訴書附表編號41 39 許景筌 告訴人於111年4月3日1時許，在臉書發文收購動滋券，被告遂以暱稱「龔士傑」私訊聯繫告訴人佯稱可販售動滋券云云，致告訴人陷於錯誤，而依指示匯款 於111年4月3日11時15分許，將970元匯入虛擬帳號000-0000000000000000(松果)號帳戶內(對應帳戶為9199交易網as0000000) 楊坤霖犯詐欺取財罪，處有期徒刑參月，如易科罰金，以新臺幣壹仟元折算壹日。 扣案如附表三所示之物沒收；未扣案之犯罪所得新臺幣玖佰柒拾元沒收，於全部或一部不能沒收或不宜執行沒收時，追徵其價額。 原起訴書附表編號42 40 劉家樺 告訴人於111年4月1日12時7分許前某時，在臉書發文收購國旅券，被告遂以暱稱「龔士傑」私訊及LINE聯繫告訴人佯稱可販售國旅券云云，致告訴人陷於錯誤，而依指示匯款 於111年4月1日12時7分許，將2,375元匯入虛擬帳號000-0000000000000000號帳戶內 楊坤霖犯詐欺取財罪，處有期徒刑參月，如易科罰金，以新臺幣壹仟元折算壹日。 扣案如附表三所示之物沒收；未扣案之犯罪所得新臺幣貳仟參佰柒拾伍元沒收，於全部或一部不能沒收或不宜執行沒收時，追徵其價額。 原起訴書附表編號42，重複編號 41 吳啓賓 告訴人於111年3月20日14時許，在臉書發文收購國旅券，被告遂以暱稱「龔士傑」私訊及LINE聯繫告訴人佯稱可販售國旅券云云，致告訴人陷於錯誤，而依指示匯款 於111年3月21日9時40分許（起訴書誤載為9時30分許），將2,500元匯入虛擬帳號000-0000000000000000(智冠)號帳戶內(所對應智冠點數帳號為piyr000000@gmail.com) 楊坤霖犯詐欺取財罪，處有期徒刑參月，如易科罰金，以新臺幣壹仟元折算壹日。 扣案如附表三所示之物沒收；未扣案之犯罪所得新臺幣貳仟伍佰元沒收，於全部或一部不能沒收或不宜執行沒收時，追徵其價額。 原起訴書附表編號43 42 林秋岑 被告於111年3月16日9時43分許前某時，以LINE暱稱「龔士傑」私訊告訴人，佯稱伊有國旅券可販售云云，致告訴人陷於錯誤，而依指示匯款 於111年3月16日9時43分許（起訴書誤載為11時許），將2,500元匯入虛擬帳號000-0000000000000000(智冠)號帳戶內(所對應智冠點數帳號為zcbm00800@gmail.com) 楊坤霖犯詐欺取財罪，處有期徒刑參月，如易科罰金，以新臺幣壹仟元折算壹日。 扣案如附表三所示之物沒收；未扣案之犯罪所得新臺幣貳仟伍佰元沒收，於全部或一部不能沒收或不宜執行沒收時，追徵其價額。 原起訴書附表編號44 43 吳啓明 被告於111年3月12日11時52分許前某時，以暱稱「龔士傑」在臉書社團案外人之貼文中留言伊有國旅券可販售云云，告訴人遂以私訊及LINE聯繫被告購買，並依指示匯款 於111年3月12日11時52分許，將3,000元匯入虛擬帳號000-0000000000000000(橘子行動支付)號帳戶內 楊坤霖犯詐欺取財罪，處有期徒刑參月，如易科罰金，以新臺幣壹仟元折算壹日。 扣案如附表三所示之物沒收；未扣案之犯罪所得新臺幣參仟元沒收，於全部或一部不能沒收或不宜執行沒收時，追徵其價額。 原起訴書附表編號45 44 劉興柏 告訴人於111年3月16日2時59分許前某時，在臉書發文收購動滋券，被告遂以暱稱「龔士傑」私訊及LINE聯繫告訴人佯稱可販售動滋券云云，致告訴人陷於錯誤，而依指示匯款 1.於111年3月16日2時59分許，將2,000元匯入虛擬帳號000-0000000000000000號帳戶內(所對應智冠點數帳號為poiuyt008009@gmail.com) 2.於111年3月16日4時47分許，將2,500元匯入虛擬帳號000-0000000000000000號帳戶內(所對應智冠點數帳號為zcbm00800@gmail.com) 楊坤霖犯詐欺取財罪，處有期徒刑參月，如易科罰金，以新臺幣壹仟元折算壹日。 扣案如附表三所示之物沒收；未扣案之犯罪所得新臺幣肆仟伍佰元沒收，於全部或一部不能沒收或不宜執行沒收時，追徵其價額。 原起訴書附表編號46 45 李琬玉 告訴人於111年3月18日，在臉書發文收購國旅券，被告遂以暱稱「張嘉麟」私訊聯繫告訴人佯稱可販售國旅券云云，致告訴人陷於錯誤，而依指示匯款 1.於111年3月18日9時12分許，將2,000元匯入虛擬帳號000-0000000000000000號帳戶內(所對應智冠點數帳號為qetuo00800@gmail.com) 2.於111年3月18日14時42分許，將2,000元匯入虛擬帳號000-0000000000000000號帳戶內(所對應智冠點數帳號為zcbm00800@gmail.com) 楊坤霖犯詐欺取財罪，處有期徒刑參月，如易科罰金，以新臺幣壹仟元折算壹日。 扣案如附表三所示之物沒收；未扣案之犯罪所得新臺幣肆仟元沒收，於全部或一部不能沒收或不宜執行沒收時，追徵其價額。 原起訴書附表編號47 46 譚思婷 告訴人於111年3月19日18時48分許前某時，在臉書發文收購國旅券，被告遂以暱稱「張嘉麟」私訊聯繫告訴人佯稱可販售國旅券云云，致告訴人陷於錯誤，而依指示匯款 於111年3月19日18時48分許，將2,500元匯入虛擬帳號000-0000000000000000號帳戶內(所對應智冠點數帳號為qqwwppoo0088@gmail.com) 楊坤霖犯詐欺取財罪，處有期徒刑參月，如易科罰金，以新臺幣壹仟元折算壹日。 扣案如附表三所示之物沒收；未扣案之犯罪所得新臺幣貳仟伍佰元沒收，於全部或一部不能沒收或不宜執行沒收時，追徵其價額。 原起訴書附表編號48 47 余佳欣 告訴人於111年3月21日，在臉書發文收購國旅券，被告遂以暱稱「張嘉麟」私訊聯繫告訴人佯稱可販售國旅券云云，致告訴人陷於錯誤，而依指示匯款 於111年3月21日16時59分許，將2,500元匯入虛擬帳號000-0000000000000000號帳戶內(所對應智冠點數帳號為uteq009009@gmail.com) 楊坤霖犯詐欺取財罪，處有期徒刑參月，如易科罰金，以新臺幣壹仟元折算壹日。 扣案如附表三所示之物沒收；未扣案之犯罪所得新臺幣貳仟伍佰元沒收，於全部或一部不能沒收或不宜執行沒收時，追徵其價額。 原起訴書附表編號49 48 王柔斐 告訴人於111年3月22日，在臉書發文收購動滋券，被告遂以暱稱「張嘉麟」私訊及LINE聯繫告訴人佯稱可販售動滋券云云，致告訴人陷於錯誤，而依指示匯款 1.於111年3月23日14時42分許，將2,000元匯入虛擬帳號000-0000000000000000號帳戶內(所對應智冠點數帳號為jackZ0000000000@gmail.com) 2.於111年3月23日22時16分許，將2,400元匯入虛擬帳號000-0000000000000000號帳戶內(所對應綠界對應包你發玩家ID：JCZ0000000000) 楊坤霖犯詐欺取財罪，處有期徒刑參月，如易科罰金，以新臺幣壹仟元折算壹日。 扣案如附表三所示之物沒收；未扣案之犯罪所得新臺幣肆仟肆佰元沒收，於全部或一部不能沒收或不宜執行沒收時，追徵其價額。 原起訴書附表編號50 49 朱幸均 告訴人於111年3月4日22時12分許前某時，在案外人之臉書貼文中留言伊想購買國旅券，被告遂以暱稱「林伯霖」私訊聯繫告訴人佯稱可販售國旅券云云，致告訴人陷於錯誤，而依指示匯款 於111年3月4日22時12分許，將3,000元匯入虛擬帳號000-0000000000000000號帳戶內(所對應智冠點數帳號為jackZ0000000000@gmail.com) 楊坤霖犯詐欺取財罪，處有期徒刑參月，如易科罰金，以新臺幣壹仟元折算壹日。 扣案如附表三所示之物沒收；未扣案之犯罪所得新臺幣參仟元沒收，於全部或一部不能沒收或不宜執行沒收時，追徵其價額。 原起訴書附表編號51 50 韋杏樺 告訴人於111年3月6日21時許，在臉書發文收購動滋券，被告遂以暱稱「林伯霖」私訊聯繫告訴人佯稱可販售動滋券云云，致告訴人陷於錯誤，而依指示匯款 於111年3月6日21時30分許，將1,350元匯入虛擬帳號000-0000000000000000號帳戶內(所對應智冠點數帳號為vvrr0900@gmail.com) 楊坤霖犯詐欺取財罪，處有期徒刑參月，如易科罰金，以新臺幣壹仟元折算壹日。 扣案如附表三所示之物沒收；未扣案之犯罪所得新臺幣壹仟參佰伍拾元沒收，於全部或一部不能沒收或不宜執行沒收時，追徵其價額。 原起訴書附表編號52 51 魏上芳 告訴人於111年3月6日9時28分許前某時，在案外人之臉書貼文中留言伊想購買國旅券，被告遂以暱稱「林伯霖」私訊聯繫告訴人佯稱可販售國旅券云云，致告訴人陷於錯誤，而依指示匯款 1.於111年3月6日9時28分許，將5,000元匯入虛擬帳號000-0000000000000000號帳戶內(所對應智冠點數帳號為vvrr0900@gmail.com) 2.於111年3月6日17時33分許，將3,000元匯入虛擬帳號000-0000000000000000號帳戶內(所對應智冠點數帳號為vvrr0900@gmail.com) 楊坤霖犯詐欺取財罪，處有期徒刑參月，如易科罰金，以新臺幣壹仟元折算壹日。 扣案如附表三所示之物沒收；未扣案之犯罪所得新臺幣捌仟元沒收，於全部或一部不能沒收或不宜執行沒收時，追徵其價額。 原起訴書附表編號53 52 陳嫚謹 告訴人於111年3月8日23時10分許前某時，在臉書發文收購國旅券，被告遂以暱稱「林伯霖」私訊聯繫告訴人佯稱可販售國旅券云云，致告訴人陷於錯誤，而依指示匯款 於111年3月8日23時10分許，將1,150元匯入虛擬帳號000-0000000000000000號帳戶內(所對應智冠點數帳號為zxczxc009008@gmail.com) 楊坤霖犯詐欺取財罪，處有期徒刑參月，如易科罰金，以新臺幣壹仟元折算壹日。 扣案如附表三所示之物沒收；未扣案之犯罪所得新臺幣壹仟壹佰伍拾元沒收，於全部或一部不能沒收或不宜執行沒收時，追徵其價額。 原起訴書附表編號54 53 陳雪玉 告訴人於111年3月13日22時許，在臉書發文收購國旅券，被告遂以暱稱「林伯霖」私訊及LINE聯繫告訴人佯稱可販售國旅券云云，致告訴人陷於錯誤，而依指示匯款 1.於111年3月13日23時20分許，將3,000元（起訴書誤載為5,000元）匯入虛擬帳號000-0000000000000000號帳戶內(所對應智冠點數帳號為poiuyt00908@gmail.com) 2.於111年3月14日2時14分許，將2,500元匯入虛擬帳號000-0000000000000000號帳戶內(所對應智冠點數帳號為poiuyt00908@gmail.com) 3.於111年3月15日1時25分許，將1,690元匯入虛擬帳號000-0000000000000000號帳戶內(所對應智冠點數帳號為poiuyt00908@gmail.com) 楊坤霖犯詐欺取財罪，處有期徒刑參月，如易科罰金，以新臺幣壹仟元折算壹日。 扣案如附表三所示之物沒收；未扣案之犯罪所得新臺幣柒仟壹佰玖拾元沒收，於全部或一部不能沒收或不宜執行沒收時，追徵其價額。 原起訴書附表編號56 54 邱郁芯 告訴人於111年3月13日22時許，在臉書發文收購國旅券，被告遂以暱稱「林伯霖」、「希兒」私訊及LINE聯繫告訴人佯稱可販售國旅券云云，致告訴人陷於錯誤，而依指示匯款 於111年3月5日22時10分許，將2,500元匯入虛擬帳號000-0000000000000000號帳戶內(所對應智冠點數帳號為vvrr0900@gmail.com) 楊坤霖犯詐欺取財罪，處有期徒刑參月，如易科罰金，以新臺幣壹仟元折算壹日。 扣案如附表三所示之物沒收；未扣案之犯罪所得新臺幣貳仟伍佰元沒收，於全部或一部不能沒收或不宜執行沒收時，追徵其價額。 原起訴書附表編號57 55 馬天愛 告訴人於111年3月8日19時許，在臉書發文收購動滋券，被告遂以暱稱「林伯霖」、「希兒」私訊及LINE聯繫告訴人佯稱可販售動滋券云云，致告訴人陷於錯誤，而依指示匯款 1.於111年3月8日21時26分許，將3,000元匯入虛擬帳號000-0000000000000000號帳戶內(所對應智冠點數帳號為qwedsa000999@gmail.com) 2.於111年3月11日16時25分許，將1,490元匯入虛擬帳號000-0000000000000000號帳戶內(所對應智冠點數帳號為qwedsa000999@gmail.com) 楊坤霖犯詐欺取財罪，處有期徒刑參月，如易科罰金，以新臺幣壹仟元折算壹日。 扣案如附表三所示之物沒收；未扣案之犯罪所得新臺幣肆仟肆佰玖拾元沒收，於全部或一部不能沒收或不宜執行沒收時，追徵其價額。 原起訴書附表編號58 56 徐敏琪 告訴人於111年3月13日22時許，在臉書發文收購運動票券，被告遂以暱稱「廖盛興」私訊聯繫告訴人佯稱可販售運動票券云云，致告訴人陷於錯誤，而依指示匯款 於111年3月5日2時26分許，將1,490元匯入虛擬帳號000-0000000000000000號帳戶內(所對應智冠點數帳號為jackZ0000000000@gmail.com) 楊坤霖犯詐欺取財罪，處有期徒刑參月，如易科罰金，以新臺幣壹仟元折算壹日。 扣案如附表三所示之物沒收；未扣案之犯罪所得新臺幣壹仟肆佰玖拾元沒收，於全部或一部不能沒收或不宜執行沒收時，追徵其價額。 原起訴書附表編號59 57 彭馷涔 告訴人於111年3月17日11時25分許前某時，在臉書發文收購國旅券，被告遂以不詳暱稱私訊聯繫告訴人佯稱可販售國旅券云云，致告訴人陷於錯誤，而依指示匯款 於111年3月17日11時25分許，將2,500元匯入虛擬帳號000-0000000000000000號帳戶內(所對應智冠點數帳號為qetuo00800@gmail.com) 楊坤霖犯詐欺取財罪，處有期徒刑參月，如易科罰金，以新臺幣壹仟元折算壹日。 扣案如附表三所示之物沒收；未扣案之犯罪所得新臺幣貳仟伍佰元沒收，於全部或一部不能沒收或不宜執行沒收時，追徵其價額。 原起訴書附表編號60 58 林君翰 告訴人於111年3月6日，在臉書發文收購國旅券，被告遂以暱稱「廖盛興」私訊聯繫告訴人佯稱可販售國旅券云云，致告訴人陷於錯誤，而依指示匯款 於111年3月6日8時38分許，將5,000元匯入虛擬帳號000-0000000000000000號帳戶內(所對應智冠點數帳號為vvrr0900@gmail.com) 楊坤霖犯詐欺取財罪，處有期徒刑參月，如易科罰金，以新臺幣壹仟元折算壹日。 扣案如附表三所示之物沒收；未扣案之犯罪所得新臺幣伍仟元沒收，於全部或一部不能沒收或不宜執行沒收時，追徵其價額。 原起訴書附表編號61 59 廖均珮 告訴人於111年3月8日21時許，在臉書發文收購國旅券，被告遂以暱稱「廖盛興」私訊聯繫告訴人佯稱可販售國旅券云云，致告訴人陷於錯誤，而依指示匯款 於111年3月8日22時28分許，將3,000元匯入虛擬帳號000-0000000000000000號帳戶內(所對應智冠點數帳號為qwedsa000999@gmail.com) 楊坤霖犯詐欺取財罪，處有期徒刑參月，如易科罰金，以新臺幣壹仟元折算壹日。 扣案如附表三所示之物沒收；未扣案之犯罪所得新臺幣參仟元沒收，於全部或一部不能沒收或不宜執行沒收時，追徵其價額。 原起訴書附表編號62 60 陳庭榆 告訴人於111年3月5日9時18分許前某時，在臉書發文收購國旅券，被告遂以暱稱「廖盛興」私訊聯繫告訴人佯稱可販售國旅券云云，致告訴人陷於錯誤，而依指示匯款 於111年3月5日9時18分許，將1,490元匯入虛擬帳號000-0000000000000000號帳戶內(所對應智冠點數帳號為vvrr0900@gmail.com) 楊坤霖犯詐欺取財罪，處有期徒刑參月，如易科罰金，以新臺幣壹仟元折算壹日。 扣案如附表三所示之物沒收；未扣案之犯罪所得新臺幣壹仟肆佰玖拾元沒收，於全部或一部不能沒收或不宜執行沒收時，追徵其價額。 原起訴書附表編號63 61 陳詩晴 告訴人於111年3月8日19時許，在臉書發文收購國旅券，被告遂以暱稱「廖盛興」、「希兒」私訊及LINE聯繫告訴人佯稱可販售國旅券云云，致告訴人陷於錯誤，而依指示匯款 1.於111年3月12日10時9分許，將3,000元匯入虛擬帳號000-0000000000000000號帳戶內(所對應智冠點數帳號為ewqdsa009008@gmail.com) 2.於111年3月12日10時28分許，將3,000元匯入虛擬帳號000-0000000000000000號帳戶內(所對應智冠點數帳號為ewqdsa009008@gmail.com) 楊坤霖犯詐欺取財罪，處有期徒刑參月，如易科罰金，以新臺幣壹仟元折算壹日。 扣案如附表三所示之物沒收；未扣案之犯罪所得新臺幣陸仟元沒收，於全部或一部不能沒收或不宜執行沒收時，追徵其價額。 原起訴書附表編號65 62 謝佑羚 告訴人於110年8月1日21時14分許前某時，在案外人之臉書貼文中留言伊想購買悠遊卡，被告遂以暱稱「張庭瑜」私訊聯繫告訴人佯稱可販售悠遊卡云云，致告訴人陷於錯誤，而依指示匯款 於110年8月1日21時14分許，以超商條碼繳費方式付款600元 (代銷手星城數位點序號000000000) 楊坤霖犯詐欺取財罪，處有期徒刑參月，如易科罰金，以新臺幣壹仟元折算壹日。 扣案如附表三所示之物沒收；未扣案之犯罪所得新臺幣陸佰元沒收，於全部或一部不能沒收或不宜執行沒收時，追徵其價額。 原起訴書附表編號66 63 王繼豪 告訴人於110年10月26日17時15分許前某時，在臉書發文購買燕麥奶、豆漿，被告遂以暱稱「Lin Lin」私訊聯繫告訴人佯稱可販售云云，致告訴人陷於錯誤，而依指示匯款 於110年10月26日17時15分許，將350元匯入虛擬帳號000-0000000000000000號帳戶內(上開虛擬帳號所對應之遊戲點數帳號，係被告向謝孟璇借用手機門號0000000000號所註冊) 楊坤霖犯詐欺取財罪，處有期徒刑參月，如易科罰金，以新臺幣壹仟元折算壹日。 扣案如附表三所示之物沒收；未扣案之犯罪所得新臺幣參佰伍拾元沒收，於全部或一部不能沒收或不宜執行沒收時，追徵其價額。 原起訴書附表編號67 64 易千仟 告訴人於110年11月18日13時許，在臉書發文欲以食物或飲料交換價值500元的動滋券，被告遂以暱稱「游兆霖」私訊聯繫告訴人佯稱欲以7-11之拿鐵咖啡交換云云，致告訴人陷於錯誤，將動滋券QR Code及身分證末四碼提供予「游兆」。 於110年11月18日14時46分許，將動滋券之QR Code及身分證末四碼傳送予「游兆霖」(實為被告本人) 楊坤霖犯詐欺取財罪，處有期徒刑參月，如易科罰金，以新臺幣壹仟元折算壹日。 扣案如附表三所示之物沒收；未扣案之犯罪所得價值新臺幣伍佰元之動滋券沒收，於全部或一部不能沒收或不宜執行沒收時，追徵其價額。 原起訴書附表編號68 

附表三：
編號 扣  案  物 1 OPPO牌行動電話1支（門號：0000000000號、序號：000000000000000、000000000000000） 2 OPPO牌行動電話1支（門號：0000000000號、序號：000000000000000、000000000000000） 

附錄本案論罪科刑法條：
中華民國刑法第339條
意圖為自己或第三人不法之所有，以詐術使人將本人或第三人之
物交付者，處5年以下有期徒刑、拘役或科或併科50萬元以下罰
金。
以前項方法得財產上不法之利益或使第三人得之者，亦同。
前二項之未遂犯罰之。

中華民國刑法第339條之4
犯第339條詐欺罪而有下列情形之一者，處1年以上7年以下有期
徒刑，得併科 1 百萬元以下罰金：
一、冒用政府機關或公務員名義犯之。
二、三人以上共同犯之。
三、以廣播電視、電子通訊、網際網路或其他媒體等傳播工具，
    對公眾散佈而犯之。
前項之未遂犯罰之。